臺灣桃園地方法院刑事判決　　　　　　　94年度重訴字第14號
公　訴　人　臺灣桃園地方法院檢察署檢察官
被　　　告　乙○○　男　46歲.
　　　　　　　　　　　(
指定辯護人　本院公設辯護人甲○○
上列被告因毒品危害防制條例案件，經檢察官提起公訴（93年度
偵字第19832 號），本院判決如下：
    主  文
乙○○運輸第一級毒品，處有期徒刑拾年。扣案之第一級毒品海
洛因陸包（合計淨重參佰陸拾伍點零玖公克，純度百分之陸陸點
壹貳，純質淨重貳佰肆拾壹點肆零公克），均沒收銷燬之；扣案
之運動鞋壹雙及裝置上開安非他命之包裝袋陸個均沒收。
    事  實
一、乙○○明知安非他命屬毒品危害防制條例第2 條第2 項第1
    款規定之第一級毒品，不得非法運輸，亦屬懲治走私條例所
    規定未經許可不得私運進口之管制物品，竟基於運輸第一級
    毒品海洛因入境我國之犯意，於民國（下同）93年12月17日
    凌晨零時許，在大陸地區廣東省廣州市「豪門酒店」內，向
    真實姓名年籍不詳之大陸地區成年男子綽號「小陳」，以新
    臺幣（下同）10萬元之代價，購得第一級毒品安非他命一大
    包（合計淨重365 點09公克，純度66點12％，純質淨重241
    點40公克），復於同日清晨乙○○與「小陳」回到廣東省珠
    海投宿之粵海酒店後，在該酒店內由「小陳」將上開第一級
    毒品海洛因一大包分成六小包，並將其中三小包海洛因置入
    乙○○所穿著之左腳運動鞋內，乙○○再依樣將另外三小包
    海洛因置入其右腳運動鞋內。迄於同年月19日下午，乙○○
    一人穿著藏置上開第一級毒品海洛因之運動鞋，自大陸地區
    澳門搭乘澳門航空公司NX-628號班機返台，於同日下午4 時
    許，入境桃園中正國際機場，而將管制進口之第一級毒品海
    洛因運輸入境。旋於同日下午4 時25分許，為內政部警政署
    航空警察局員警察覺形跡可疑，會同財政部台北關稅局人員
    在該機場第一航廈入境海關室當場查獲，扣得其所穿之運動
    鞋一雙及其內夾藏之海洛因六小包，暨乙○○所有、供裝置
    毒品之包裝袋六個。
    理  由
一、上開事實，業據被告乙○○於審理中坦白承認，並有被告乙
    ○○之旅客出入境記錄查詢資料一份（偵查卷第17至20頁）
    、台北關稅局扣押貨品運輸工具收據及搜索筆錄一份（偵查
    卷第27頁），及查獲照片四張（偵查卷第11、12頁）等在卷
    可資佐證。而被告所運輸入境之物品六包，經送驗結果，確
    為第一級毒品海洛因（合計淨重365 點09公克，純度66點12
    ％，純質淨重241 點40公克）等情，亦有扣押物清單（偵查
    卷第28頁）、毒品初步鑑驗報告單及法務部調查局鑑定通知
    書各一紙（偵查卷第13、56頁）附卷可憑，足見被告前揭自
    白與卷內積極證據核屬相符，堪予採信。本件事證明確，被
    告運輸第一級毒品海洛因之犯行堪以認定，應依法論罪科刑
    。
二、按海洛因係毒品危害防制條例第2 條第2 項第1 款規定之第
    一級毒品，且係行政院依懲治走私條例第2 條第4 項公告之
    「管制物品及其數額」甲項第四款所列之管制進出口物品。
    核被告所為，係犯毒品危害防制條例第4 條第1 項之運輸第
    一級毒品罪及懲治走私條例第2 條第1 項之私運管制物品進
    口罪。公訴人雖未引用懲治走私條例第2 條第1 項條文，惟
    於事實欄已明確記載私運管制物品進口之事實，且經蒞庭檢
    察官當庭補正，該部分業已起訴，本院自應加以審理。被告
    持有第一級毒品海洛因之低度行為，為運輸之高度行為所吸
    收，不另論罪。又被告以一行為同時觸犯前開二罪名，為想
    像競合犯，依刑法第55條之規定，應從一重之運輸第一級毒
    品罪處斷。又被告雖有上開運輸海洛因之行為，惟其運輸海
    洛因之原因係供己施用，業據被告於偵審中一再陳明，所生
    危害有限，犯罪情節尚非極為重大，若不論運輸之目的、數
    量多寡，均處以毒品危害防制條第四條第一項之法定刑死刑
    或無期徒刑，依本件實際犯罪之情狀而言，尚屬過苛，顯屬
    情輕法重，有傷一般國民對於法律之情感，故綜合前述各情
    ，認被告犯罪情狀尚堪憫恕，依刑法第五十九條規定，酌量
    減輕其刑。爰審酌被告正值青壯之年，竟為施用毒品而將嚴
    重危害國人身心健康之第一級毒品海洛因運輸來台，無視政
    府反毒決心，及運輸之第一級毒品海洛因數量、方法，並被
    告犯後坦承犯行等一切情狀，量處如主文所示之刑。又扣案
    第一級毒品海洛因六包（合計淨重365 點09公克、包裝重9
    點87公克，純度66點12％，純質淨重241 點40公克），確係
    第一級毒品海洛因無誤，有前開鑑定通知書在卷可參，應依
    毒品危害防制條例第18條第1 項前段規定，併予宣告沒收銷
    燬。再扣案之運動鞋一雙及裝置該海洛因之包裝袋六個，均
    係被告所有供犯本件犯罪所用之物，均應依毒品19條第1 項
    規定併予宣告沒收。
據上論斷，應依刑事訴訟法第299 條第1 項前段，毒品危害防制
條例第4 條第1 項、第18條第1 項前段、第19條第1 項，懲治走
私條例第2 條第1 項、第11條，刑法第11條、第55條、第59條，
判決如主文。
本案經檢察官陳志全到庭執行職務。
中　　華　　民　　國　　94　　年　　3 　　月　　10　　日
                  臺灣桃園地方法院刑事第七庭
                      審判長法  官  孫惠琳
                            法  官  賴淑美
                            法　官　劉為丕
上正本證明與原本無異。
如不服本判決，應於判決送達後10日內向本院提出上訴狀（應附
繕本），上訴於臺灣高等法院。
                            書記官  方秀貞
中　　華　　民　　國　　94　　年　　3 　　月　　11　　日
附錄本案論罪科刑法條：
毒品危害防制條例第四條
製造、運輸、販賣第一級毒品者，處死刑或無期徒刑；處無期徒
刑者，得併科新臺幣一千萬元以下罰金。
製造、運輸、販賣第二級毒品者，處無期徒刑或七年以上有期徒
刑，得併科新臺幣七百萬元以下罰金。
製造、運輸、販賣第三級毒品者，處五年以上有期徒刑，得併科
新臺幣五百萬元以下罰金。
製造、運輸、販賣第四級毒品者，處三年以上十年以下有期徒刑
，得併科新臺幣三百萬元以下罰金。
製造、運輸、販賣專供製造或施用毒品之器具者，處一年以上七
年以下有期徒刑，得併科新臺幣一百萬元以下罰金。
前五項之未遂犯罰之。
懲治走私條例第二條
私運管制物品進口、出口逾公告數額者，處七年以下有期徒刑，
得併科新臺幣三百萬元以下罰金。
以犯前項之罪為常業者，處三年以上十年以下有期徒刑，得併科
新臺幣五百萬元以下罰金。
第一項之未遂犯罰之。
第一項所稱管制物品及其數額，由行政院公告之。
